---
title: "BVAR"
output:
  html_document:
    df_print: paged
---

```{r zero, eval=FALSE, message=FALSE, warning=FALSE, include=FALSE, paged.print=FALSE}

install.packages("openxlsx")
install.packages("BVAR")
install.packages("forecast")
install.packages("modelsummary")
install.packages("dplyr")
install.packages("tseries")
install.packages("ggplot2")
install.packages("reshape2")


```

```{r upload, include=FALSE, message= FALSE, comment = "",warning=FALSE}
library(openxlsx)
library(BVAR)
library(forecast)
library(modelsummary)
library(dplyr)
library(tseries)
library(ggplot2)
library(reshape2)

dd <- read.xlsx("TS_data.xlsx",sheet = "Sheet1")

dd=dd[with(dd, order(id,year,month)), ]

dd_grouped_by_region = (dd %>% group_by(id,region) %>%
                summarize(month_count=n()))


```
Анализ BVAR будет произведен на основании данных о доходах и расходах бюджета, а также ИПП по г. Москва.

```{r data, results='markup', message= FALSE,warning=FALSE}
df = dd[dd$region=='г. Москва',]

TSspend = ts(df$spend, start = c(2014,1), frequency = 12)
TSincome = ts(df$income, start = c(2014,1), frequency = 12)
TSipp = ts(df$ipp, start = c(2014,1), frequency = 12)

plot(TSincome)
plot(TSspend)
plot(TSipp)

##### Проверка на стационарность 

adf.test(df$ipp) #p-value = 0.04 - стационарны с 5% значимостью
pp.test(df$ipp) #p-value = 0.01 - стационарны
kpss.test(df$ipp) #p-value = 0.1 - стационарны с 5% значимостью

adf.test(diff(df$ipp)) #p-value = 0.01 - стационарны
pp.test(diff(df$ipp)) #p-value = 0.01 - стационарны
kpss.test(diff(df$ipp)) #p-value = 0.1 - стационарны с 5% значимостью

adf.test(diff(df$spend)) #p-value = 0.01 - стационарны
pp.test(diff(df$spend)) #p-value = 0.01 - стационарны
kpss.test(diff(df$spend)) #p-value = 0.1 - стационарны с 5% значимостью

adf.test(diff(df$income)) #p-value = 0.01 - стационарны
pp.test(diff(df$income)) #p-value = 0.01 - стационарны
kpss.test(diff(df$income)) #p-value = 0.1 - стационарны с 5% значимостью


autoplot(diff(TSspend))
autoplot(diff(TSincome))

d_TSspend = diff(TSspend)
d_TSincome = diff(TSincome)
d_TSipp = diff(TSipp)

# После перехода к разницам все данные стацонарны

# Подготавливаем данные для VAR

dataForVAR = data.frame(d_income = d_TSincome/1000,
                        d_spend = d_TSspend/1000,
                        d_ipp = d_TSipp)
dataExog = data.frame(MIACR = df$MIACR[2:96],
                      BRENT = df$BRENT[2:96]/100)

summary(dataForVAR)
summary(dataExog)

sum(is.na(dataForVAR))
sum(is.na(dataExog))

dataForVAR <- scale(dataForVAR)
dataExog <- scale(dataExog)

dataTotal = cbind(dataForVAR,dataExog)


```
## Оценим BVAR со стартовыми значениями гиперпараметров. Используется априорное распределение Миннесота.

```{r BVAR1, results='markup', message= FALSE,warning=FALSE}

minnPrior <- bv_minnesota(
  lambda = bv_lambda(mode = 0.5, sd = 0.00001), 
  alpha = bv_alpha(mode = 3, sd = 0.00001), 
  psi = bv_psi(scale = 0.001, shape = 0.002))

bvPrior_Object <- bv_priors(mn = minnPrior)

m <- bvar(data = dataTotal, lags = 12, 
          priors = bvPrior_Object, verbose = FALSE)
m
```

## Построим IRF и FEVD полученной модели без введения ограничений на импульсные отклики.

```{r IRF1, results='markup', message= FALSE,warning=FALSE}

bv_irf_m__no_restrictionts=bv_irf(
  horizon = 24,
  fevd = TRUE,
  identification = FALSE,
  sign_restr = NULL,
  sign_lim = 1000
)

plot(irf(m,value=bv_irf_m__no_restrictionts,conf_bands = c(0.05, 0.1)))
```
Как можно заметить для Индекса промышленного производства (d_ipp) значимыми для 3го месяца (квартал) являются шоки госрасходов (d_spend). Шоки налоговых доходов (d_income) являются значимыми только для второго месяца. Прочие импульсные отклики представляются либо не значимыми, либо нелогичными, что обусловлено отсутствием введенных ограничений (шоки доходов на нефть, фактические ставки по кредитам).

Рассмотрим FEVD данной модели используя значения входящие в 95% доверительный интервал:
```{r FEVD1, results='markup', message= FALSE,warning=FALSE}

fevd_m__no_restrictionts=fevd(m,value=bv_irf_m__no_restrictionts, n_thin = 1L,conf_bands = c(0.05, 0.1))
df_fevd_m__no_restrictionts=data.frame(melt(fevd_m__no_restrictionts$quants[5,,,])) # 5 - 95%
colnames(df_fevd_m__no_restrictionts)=c('variables','horizon','variables_shocks','value')
df_fevd_m__no_restrictionts=merge(df_fevd_m__no_restrictionts,
                                  cbind(variables = rownames(melt(fevd_m__no_restrictionts$variables)),melt(fevd_m__no_restrictionts$variables,value.name='variables_name')), by = "variables")
df_fevd_m__no_restrictionts=merge(df_fevd_m__no_restrictionts,
                                  cbind(variables_shocks=rownames(melt(fevd_m__no_restrictionts$variables)),melt(fevd_m__no_restrictionts$variables,value.name='variables_shocks_name'))
                                  , by = "variables_shocks")
ggplot(df_fevd_m__no_restrictionts,aes(x = horizon, y = value, fill = variables_shocks_name)) + theme(axis.text.x = element_text(angle = 90, vjust = 0.5)) +  geom_col(position = "stack") + facet_grid(variables_name ~ .)
```
Анализируя FEVD можем заметить, что для d_ipp со временем возрастает вклад как расходов, так и доходов. При этом эффекта от шоков цены на нефть и ставок по кредитам для d_ipp не наблюдается. Также можно заметить, что шоки доходов сильнее влияют на d_spend, чем шоки расходов на d_income, что представляется логичным и согласуется с теорией.

В то же время в дисперсию экзогенных переменных (BRENT,MIACR) значимый вклад вносят и расходы, доходы и ИПП, что является следствием отсутствий ограничений на отклики.

## Рассмотрим IRF и FEVD полученной модели с учетом введения ограничений на импульсные отклики.
В рассмотренных статьях (в частности - Власов С., Дерюгина Е. Фискальные мультипликаторы в России / Банк России) предлагается следующие ограничения на отклики:
```{r table2, echo=FALSE, message=FALSE, warnings=FALSE, results='asis'}
tabl <- "
| Шок        | ВВП           | Доходы  | Расходы  |  ВВП Евросоюза  | Рублевая цена нефти |
|------------|:-------------:|:-------:|:--------:|:---------------:|:-------------------:|  
| Доходов    |  -            | +       | >=0      | 0               |  0                  |
| Расходов   |  +            | >= 0    | +        | 0               |  0                  |  
"
cat(tabl)
```
Исходя из приведенных выше ограничений и ограничений пакет вводим матрицу ограничений:
```{r tabl2, echo=FALSE, message=FALSE, warnings=FALSE, results='asis'}

tabl2 <- "
| Шок        | ИПП           | Доходы  | Расходы  | Ставки по кредитам | Цена нефти          |
|------------|:-------------:|:-------:|:--------:|:------------------:|:-------------------:|   
| Доходов    |  -            | +       | >=0      |  0                 | 0                   |
| Расходов   |  +            | >= 0    | +        |  0                 | 0                   |
| ИПП        |  +            | +       | 0        |  >=0               | 0                   |
| Ставок     |  -            | -       | >=0      |  +                 | >=0                 |
| Цены нефти |  +            | +       | >=0      |  -                 | +
"
cat(tabl2)

```
```{r FEVD2, results='markup', message= FALSE,warning=FALSE}

struct_matrix_v1 = matrix(c(1, NA, 1, -1, 1,
                          NA, 1, 0, NA, NA,
                          -1, 1, 1, -1, 1,
                          0, 0, NA, 1, -1,
                          0, 0, 0, NA, 1
                          ), byrow = TRUE,ncol = 5)
bv_irf_m__with_restrictionts_v1=bv_irf(
  horizon = 24,
  fevd = TRUE,
  identification = TRUE,
  sign_restr = struct_matrix_v1,
  sign_lim = 10000
)
# bv_irf_m__with_restrictionts_v1=bv_irf(
#   horizon = 24,
#   fevd = TRUE,
#   identification = TRUE,
#   sign_restr = struct_matrix_v1,
#   sign_lim = 50000
# )
# plot(irf(m,value=bv_irf_m__with_restrictionts_v1, conf_bands = c(0.05, 0.1)))
# fevd_m__with_restrictionts_v1=fevd(m,value=bv_irf_m__with_restrictionts_v1,conf_bands = c(0.05, 0.1))

```
Однако с подобными ограничениями матрица не может быть подобрана в указанное число итераций. При увеличении числа итераций в 5 раз так же IRF и FEVD так же не могут быть построены.

Попробуем уменьшить число переменных для формирования IRF и FEVD с ограничениями;
```{r BVAR2, results='markup', message= FALSE,warning=FALSE}

dataForVAR = data.frame(
                        d_income = d_TSincome/1000,
                        d_ipp = d_TSipp,
                        d_spend = d_TSspend/1000
                        )

minnPrior <- bv_minnesota(
  lambda = bv_lambda(mode = 0.5, sd = 0.00001), 
  alpha = bv_alpha(mode = 3, sd = 0.00001), 
  psi = bv_psi(scale = 0.001, shape = 0.002))

bvPrior_Object <- bv_priors(mn = minnPrior)

m2 <- bvar(data = dataForVAR, lags = 12, 
          priors = bvPrior_Object,verbose = FALSE)
```
Предполагаем что d_spend влияет на d_ipp и d_income, d_income влияет только на себя, d_ipp влияет на d_income

```{r IRF_FEVD3, results='markup', message= FALSE,warning=FALSE}

struct_matrix_v1 = matrix(c(1, 1, NA,
                            0, 1, 1,
                            0, 0, 1
), byrow = TRUE,ncol = 3)

bv_irf_m__with_restrictionts_v1=bv_irf(
  horizon = 24,
  fevd = TRUE,
  identification = TRUE,
  sign_restr = struct_matrix_v1,
  sign_lim = 50000
)

# plot(irf(m2,value=bv_irf_m__with_restrictionts_v1,conf_bands = c(0.05, 0.1)))
# fevd_m__with_restrictionts_v1=fevd(m2,value=bv_irf_m__with_restrictionts_v1,conf_bands = c(0.05, 0.1))
```
Получаем аналогичный неутешительный результат.

Пробмуем иную комбинацию ограничений:
Предполагаем что d_spend влияет на d_ipp и d_income, d_income влияет только на себя и негативно на d_ipp, d_ipp влияет на d_income

```{r IRF_FEVD4, results='markup', message= FALSE,warning=FALSE}

struct_matrix_v1 = matrix(c(1, 1, 1,
                            -1, 1, 1,
                            0, 0, 1
), byrow = TRUE,ncol = 3)

bv_irf_m__with_restrictionts_v1=bv_irf(
  horizon = 24,
  fevd = TRUE,
  identification = TRUE,
  sign_restr = struct_matrix_v1,
  sign_lim = 50000
)

# plot(irf(m2,value=bv_irf_m__with_restrictionts_v1,conf_bands = c(0.05, 0.1)))
# fevd_m__with_restrictionts_v1=fevd(m2,value=bv_irf_m__with_restrictionts_v1,conf_bands = c(0.05, 0.1))
```
Аналогично построить IRF и FEVD с учетом этого ограничения не удалось.

## Произведем настройку гиперпараметров на кроссвалидации на 12 точках (год)

```{r CV, results='markup', message= FALSE,warning=FALSE}
errMat <- matrix(nrow = 12, ncol = 12)
dataTotalCV = data.frame(dataTotal[1:84,])

for (i in 1:12){
  minnPrior <- bv_minnesota(
    lambda = bv_lambda(mode = 0.5, sd = 0.00001), 
    alpha = bv_alpha(mode = 3, sd = 0.00001), 
    psi = bv_psi(scale = 0.001, shape = 0.002, mode = rep(1, ncol(dataTotalCV))))
  
  bvPrior_Object <- bv_priors(mn = minnPrior)
  
  m <- bvar(data = dataTotalCV[1:(nrow(dataTotalCV) - i - 11), ], lags = 4, 
            priors = bvPrior_Object,verbose = FALSE)
  bvarForecasts <- predict(m)
  
  bvarForecasts$fcast[,,3]
  
  ipp_allForecasts <- bvarForecasts$fcast[,,3]
  median_ipp_forecast <- apply(ipp_allForecasts, 2, median)
  
  errMat[i, ] <- median_ipp_forecast - 
    dataTotalCV$d_ipp[(nrow(dataTotalCV) - i - 10):(nrow(dataTotalCV) - i + 1)]
}

errMat_naive <- matrix(nrow = 12, ncol = 12)
for (i in 1:12){
  errMat_naive[i, ] <- dataTotalCV$d_ipp[(nrow(dataTotalCV) - i - 11)] - 
    dataTotalCV$d_ipp[(nrow(dataTotalCV) - i - 10):(nrow(dataTotalCV) - i + 1)]
}

#MASE
plot(colMeans(abs(errMat)) / colMeans(abs(errMat_naive)))
```
Исходя из значения метрики MASE, можем видеть, что прогноз по BVAR лучше наивного.